【裁判字號】    88,易,801
【裁判日期】    890603
【裁判案由】    違反毒品危害防制條例
【裁判全文】
台灣新竹地方法院刑事判決                八十八年度易字第八一號
    公  訴  人  臺灣新竹地方法院檢察署檢察官
    被      告  乙○○
右列被告因違反毒品危害防制條例，經檢察官提起公訴（八十八年度偵字第五七三九
號），本院判決如左︰
    主  文
乙○○無罪。
    理  由
一、公訴意旨略以，被告乙○○於民國八十八年七月二十四日，騎乘ＨＰＳ－四五二
    號機車，行經新竹縣北埔鄉○○村○鄰○○道路上，為警臨檢攔查，當場在其機
    車上查獲並扣得其持有之第一級毒品海洛因一小包毛重零點二公克及注射針筒乙
    支，因認被告涉有毒品危害防制條例第十一條第一項之持有第一級毒品罪嫌。
二、按犯罪事實應依證據認定之，無證據不得推定其犯罪事實，刑事訴訟法第一百五
    十四條定有明文。而認定不利於被告之事實，須依積極證據，茍積極證據不足為
    不利於被告事實之認定時，即應為有利於被告之認定，更不必有何有利之證據，
最高法院三十年上字第八一六號○號著有判例可資參照。
三、訊據被告乙○○堅詞否認有何持有第一級毒品海洛因之犯行，辯稱，案發當日與
    丙○○及一年籍不詳名為「劉金銘」之男子一同至新竹縣北埔鄉冷泉玩水，去上
    廁所回來後，「劉金銘」者即交付一皮包，其不知內有毒品等物，警察臨檢時「
    劉金銘」者即逃逸不知去向等語。經查，扣案之白色粉末經送驗，確實為第一級
    毒品海洛因，有法務部調查局出具之00000000號鑑定通知書乙紙在卷可
    證。而證人丙○○於本院審理時，雖否認有與乙○○一同出遊。但證人甲○○即
    當時執行臨檢勤務之警員於本院審理時證稱，在新竹縣北埔鄉冷泉對面看到被告
    與另一人從五指山下來，伊過去盤查，結果二人分頭跑，伊就去追被告，而在被
    告機車的踏板上查獲一像鉛筆盒之小包，裡面就裝有毒品等語。是被告於為警查
    獲當日確實與一不詳年籍之男子共乘機車出遊。因此，機車踏板上之毒品亦可能
    為該不詳年籍男子所持有，因倉促逃離臨檢而遺留於被告所騎乘之機車。故不能
    以在被告機車踏板上查獲毒品即認上開毒品為被告所持有。且查獲之毒品與一針
    筒一同放於一小包內，顯為施用毒品者，以小包裝載毒品及針筒以隨身攜帶用便
    於隨時施用毒品。然將被告之尿液送檢驗並無嗎啡（即海洛因之代謝物）陽性反
    應，有新竹縣衛生局尿液檢驗單乙紙在卷可稽，亦徵被告前開辯稱該海洛因並非
    其所持有等語尚可採信。此外，並將當日一同查獲之針筒送驗指紋，亦無法驗得
    得被告之指紋。是盡調查之能事，亦查無積極之證據可資證明被告有公訴人所指
    之犯行，故應諭知被告無罪。
據上論斷，應依刑事訴訟法第三百零一條第一項判決如主文。
本案經檢察官羅雪梅到庭執行職務。
中      華      民      國    八十九    年      六      月      三      日
                            台灣新竹地方法院刑事第二庭
                                法  官  黃小珮
右正本證明與原本無異。
如不服本判決，應於判決送達後十日內向本院提出上訴狀( 應附繕本 )，上訴於
臺灣高等法院。
                                書記官  江靜玲
中      華      民      國    八十九    年      六      月      五      日


司法院資訊處製作；財團法人民間司法改革基金會備份。
